臺灣高等法院臺中分院刑事裁定　
111年度聲字第1297號
聲  請  人  臺灣高等檢察署臺中檢察分署檢察官     
受  刑  人  楊信強



上列聲請人因受刑人數罪併罰有二裁判以上，聲請定其應執行之
刑（聲請案號：111年度執聲字第549號），本院裁定如下：
    主  文
甲○○犯如附表所示各罪所處之刑，應執行有期徒刑拾年，併科罰
金新臺幣拾貳萬元，罰金如易服勞役，以新臺幣壹仟元折算壹日
。
    理  由
一、聲請意旨略以：受刑人甲○○因違反毒品危害防制條例等數罪
    ，先後經判決確定如附表，數罪中雖有刑法第50條第1 項但
    書所列之情形，惟受刑人已請求檢察官聲請定應執行刑，應
    依刑法第50條第2 項、第53條、第51條第5 款、第7款規定
    ，定其應執行之刑，及依刑法第42條第6項規定諭知易服勞
    役之折算標準，爰依刑事訴訟法第477 條第1 項聲請裁定等
    語。 
二、按裁判確定前犯數罪者，併合處罰之；數罪併罰，有二裁判
    以上者，依第51條之規定，定其應執行之刑，刑法第50條第
    1項、第53條定有明文。又數罪併罰，分別宣告其罪之刑，
    如宣告多數有期徒刑者，於各刑中之最長期以上，各刑合併
    之刑期以下，定其刑期；但不得逾30年，刑法第51條第5款
    亦有明文。次按，刑事訴訟法第370 條第2 項、第3 項，已
    針對第二審上訴案件之定應執行之刑，明定有不利益變更禁
    止原則之適用，分屬不同案件之數罪併罰，倘一裁判宣告數
    罪之刑，曾經定其執行刑，再與其他裁判宣告之刑（或執行
    之刑）定其執行刑時，在法理上亦應同受此原則之拘束（最
    高法院103年度第14次刑事庭會議決議意旨參照），亦即基
    於有利被告之不利益變更禁止原則，分屬不同案件之數罪併
    罰定執行刑，原定執行刑有拘束新定執行刑上限之效果，法
    院裁量所定之刑期上限，自不得較重於「原定執行刑加計新
    宣告刑之總和」（最高法院111年台抗字第52號、110年台抗
    字第1861號刑事裁定意旨參照）。
三、經查：
　㈠受刑人因違反毒品危害防制條例等數罪，經本院先後判處如
    附表所示之刑確定，有各該案件判決及臺灣高等法院被告前
    案紀錄表在卷可查。受刑人所犯如附表編號2至編號6所示之
    罪，乃得易科罰金、得易服社會勞動之罪，其餘則屬不得易
    科罰金、不得易服社會勞動之罪，依刑法第50條第1 項但書
    ，原不得併合處罰，惟受刑人於民國111年5月24日向檢察官
    聲請定應執行刑，此有臺灣臺中地方檢察署刑法第50條第1 
    項但書案件是否請求定應執行刑調查表1 份在卷可憑（見本
    院卷第11頁），本院認檢察官聲請定其應執行之刑為合法正
    當，應予准許。查受刑人所犯如附表編號2至編號5及編號7
    至編號10所示之罪，業經分別定其應執行有期徒刑1 年4 月
    、8年10月確定，則本院定應執行刑時，不得逾越刑法第51
    條第5 款所定法律之外部界限，即不得重於附表所示各罪宣
    告刑之總和（即有期徒刑39年6月，因逾30年縮短為30年，
    罰金部分新臺幣14萬元），亦應受內部界限之拘束，即不得
    重於前揭業經定執行刑加計附表編號1及編號6所示之罪宣告
    刑之總和即有期徒刑11年2月（計算式＝1年4月＋8年10月+7月
    +5月），並審酌受刑人所犯如附表各罪之整體犯罪非難評價
    、各行為所侵害法益之專屬性或同一性、數罪對法益侵害之
    加重效應、罪數所反映之受刑人人格特性與犯罪傾向、社會
    對此部分犯罪行為處罰之期待，並考量自由裁量之範圍，應
    受實現刑罰公平性，裁量時應遵守之比例原則、公平正義原
    則等內部性界限，以及本院以書面通知受刑人就本件定應執
    行事件，得具狀陳述意見，經受刑人表示：無意見等語，此
    有陳述意見調查表1份在卷可憑等一切情形，合併定其應執
    行之刑如主文所示，並諭知罰金如易服勞役之折算標準。
　㈡末按所謂「裁判確定後」，凡裁判已確定即可，而不問該刑
    之執行是否已完畢，若其中數罪之刑業已執行完畢，並不因
    嗣後定其應執行刑，而影響先前該數罪已執行完畢之事實，
    僅係將來執行時應予折抵之問題（最高法院107年度臺抗字
    第319號刑事裁定意旨參照）。受刑人所犯如附表編號1所示
    之罪，雖已執行完畢（執行案號：臺中地檢105年度執字第8
    468號），此有臺灣高等法院被告前案紀錄表1份在卷可佐（
    本院卷第309頁），惟此部分與其所犯如附表所示其餘之罪
    ，因符合數罪併罰規定，故仍應合併定其應執行之刑，再由
    檢察官於執行時扣除已執行之部分，不致影響受刑人權益，
    附此敘明。
四、依刑事訴訟法第477 條第1 項，刑法第50條第2 項、第53條
    、第51條第5 款、第7款、第42條第3項，裁定如主文。
中　　華　　民　　國　　111 　年　　6 　　月　　28　　日
        　　刑事第一庭    審判長法　官  江  德  千
　　　　　　　　　　　　　　    法　官  簡  源  希
　　　　　　　　 　　　　　　　 法　官  高  增  泓     
以上正本證明與原本無異。     
如不服本裁定，得於收受送達後5日內向本院提出抗告書狀(須附
繕本)。因疫情而遲誤不變期間，得向法院聲請回復原狀。

                                書記官  黃  美  珍
　　　　　　　　　　　　　　　　
中　　華　　民　　國　　111 　年　　6 　　月　　29　　日
附表：受刑人甲○○定應執行刑案件一覽表
編號  1 2 3 罪名  施用第一級毒品 恐嚇危安罪 恐嚇危安罪 宣告刑  有期徒刑7月 有期徒刑3月 有期徒刑5月 犯罪日期  103年4月16日下午4時59分許為警採尿時起回溯96小時內之某時許 103年10月20日 103年11月2日 偵查(自訴)機關年度及案號  臺中地檢104年度撤緩毒偵字第137號 臺中地檢104年度 偵字第14030號等 臺中地檢104年度 偵字第14030號等 最 後 事 實 審 法 院 臺中地院 本院 本院  案 號 104年度審訴字 第1512號 105年度原上訴字 第25號 105年度原上訴字 第25號  判決日 期 105年1月7日 107年4月26日 107年4月26日 確定 判決 法 院 最高法院 本院 本院  案 號 105年度台上字 第1277號 105年度原上訴字 第25號 105年度原上訴字 第25號  判決確定日 期 105年2月15日 107年4月26日 107年4月26日 是否為得易科罰金、得易服社會勞動之案件  均否 均是 均是 備註  1.臺中地檢105年度執字第8468號（已執畢）。 臺中地檢107年度執字第10077號     1.編號2至編號5應執行有期徒刑1年4月 2.臺中地檢108年度執更緝字第33號  
(續上頁)
編號  4 5 6 罪名  恐嚇取財未遂 普通詐欺 非法寄藏子彈 宣告刑  有期徒刑5月 有期徒刑5月 有期徒刑5月，併科罰金5萬元 犯罪日期  104年2月18日 104年5月11日 至104年5月12日 104年4月間某日起至104年5月27日 偵查(自訴)機關年度及案號   臺中地檢104年度偵字第14030號等 臺中地檢104年度 偵字第14030號等 臺中地檢104年度 偵字第14030號等 最 後 事 實 審 法 院 本院 本院 本院  案 號 105年度原上訴字 第25號 105年度原上訴字 第25號 105年度原上訴字 第25號  判決日 期 107年4月26日 107年4月26日 107年4月26日 確定 判決 法 院 本院 本院 最高法院  案 號 105年度原上訴字 第25號 105年度原上訴字 第25號 108年度台上字 第582號  判決確定日 期 107年4月26日 107年4月26日 108年3月27日 是否為得易科罰金、得易服社會勞動之案件  均是 均是 均是 備註  臺中地檢107年度執字第10077號  臺中地檢108年度執字第5393號   1.編號2至編號5經本院107年度聲字第1485號裁定應執行有期徒刑1年4月 2.臺中地檢108年度執更緝字第33號   
(續上頁)
編號  7 8 9 罪名  圖利容留性交 圖利使未滿18歲之人為性交易罪 恐嚇取財 宣告刑  有期徒刑7月 （共5罪） 有期徒刑3年9月，併科罰金9萬元 有期徒刑1年 犯罪日期  102年12月底起至103年5月22日止、103年7月某日起至9月20日左右、103年7月13日起至9月17日止、104年1月初某日起至2月間某日止、104年1月間某日起至2月間某日止 （共5次） 103年間某日起至103年8月6日止、103年10月間某日起至104年3、4月間某日止 103年9月28日起 至103年9月30日 偵查(自訴)機關年度及案號  臺中地檢104年度 偵字第14030號等 臺中地檢104年度 偵字第14030號等 臺中地檢104年度 偵字第14030號等 最 後 事 實 審 法 院 本院 本院 本院  案 號 105年度原上訴字 第25號 105年度原上訴字 第25號 105年度原上訴字 第25號  判決日 期 107年4月26日 107年4月26日 107年4月26日 確定 判決 法 院 最高法院 最高法院 最高法院  案 號 108年度台上字 第582號 108年度台上字 第582號 108年度台上字 第582號  判決確定日 期 108年3月27日 108年3月27日 108年3月27日 是否為得易科罰金、得易服社會勞動之案件  均否 均否 均否 備註  1.臺中地檢108年度執字第5392號 2.編號7至編號10判決定應執行有期徒刑8年10月   
(續上頁)
編號  10 以下空白 以下空白 罪名  販賣第三級毒品   宣告刑  有期徒刑7年4月 （共4罪）   犯罪日期  104年2月13日、104年2月14日、104年2月20日、104年3月9日 （共4次）   偵查(自訴)機關年度及案號  臺中地檢104年度 偵字第14030號等   最 後 事 實 審 法 院 本院    案 號 105年度原上訴字 第25號    判決日 期 107年4月26日   確定 判決 法 院 最高法院    案 號 108年度台上字 第582號    判決確定日 期 108年3月27日   是否為得易科罰金、得易服社會勞動之案件  均否   備註  1.臺中地檢108年度執字第5392號 2.編號7至編號10判決定應執行有期徒刑8年10月